【裁判字號】    90,易,2376
【裁判日期】    900726
【裁判案由】    傷害等
【裁判全文】
臺灣高雄地方法院刑事判決                          九十年度易字第二三七六號
    公  訴  人  臺灣高雄地方法院檢察署檢察官
    被      告  乙○○
右列被告因傷害等案件，經檢察官提起公訴（九十年度偵字第七七二二號），本院判
決如左：
    主  文
乙○○傷害人之身體，處拘役伍拾伍日，如易科罰金，以佰元折算壹日。
    事  實
一、乙○○於民國九十年四月十日十七時三十分許，在高雄縣鳳山市○○街六十號前
    ，因認為正執行收集垃圾公務之高雄縣鳳山市清潔隊隊員甲○○開垃圾車速度過
    快，使其與左鄰右舍丟垃圾不便，遂在甲○○停車時上前至車旁，開啟車門將甲
    ○○拉下車，並當面辱罵甲○○「幹你娘，當公務員這麼囂張」（台語）等語，
    其後並基於傷害之犯意，踢甲○○之右大腿內側一腳，甲○○因而受有右下腹鼠
    蹊部及左側腰脅部鈍挫傷等傷害。嗣經甲○○迅速逃離現場向警方報案，經警循
    線查獲乙○○。
二、案經甲○○訴由高雄縣警察局鳳山分局報請台灣高雄方法院檢察署檢察官偵查起
    訴。
    理  由
一、訊之被告乙○○對於上開在告訴人甲○○開垃圾車執行公務時，踼其一腳等固不
    諱言，惟矢口否認有何當面侮辱告訴人及拉告訴人下車之犯行，辯稱當時因一時
    氣憤有與告訴人爭執互罵，但沒有罵三字經，告訴人是自己下車的無云云；惟查
    ，本件業據告訴人甲○○於警訊及偵查、審理中指訴綦詳，核與證人即案發時與
    告訴人同車之林清海於偵查中所證述情節相符，罪證明確，被告犯行堪以認定。
二、核被告所為，係分別犯刑法第二百七十七條第一項之普通傷害罪、第一百三十五
    條第一項之妨害執行公務罪、第一百四十條第一項之侮辱公務員罪及第三百零九
    條之公然侮辱罪。被告所犯上開侮辱公務員罪及公然侮辱罪，係一行為觸犯二罪
    名，為想像競合犯，應依刑法第五十五條前段之規定從一重之侮辱公務員罪論處
    ；又被告所犯上開傷害罪、妨害執行公務罪及侮辱公務員罪間有方法結果之牽連
    關係，應從一重之普通傷害罪論處。審酌被告因倒垃圾時追趕垃圾車一時氣憤（
    此業據證人蔡秀娥於偵查證述明確）而犯本案，告訴人所受傷害之程度尚非十分
    嚴重，被告未有犯罪之前科紀錄，有其台灣高等法院被告全國前案紀錄表及台灣
    高雄地方法院被告院內索引卡紀錄表各一份在卷可查，平日素行尚稱良好，惟本
    件事後並未與告訴人達成和解給予賠償，犯罪後態度不佳等一切情狀，量處如主
    文所示之刑，並諭知易科罰金之折算標準。
據上論斷，應依刑事訴訟法第二百九十九條第一項前段，刑法第二百七十七條第一項
、第一百三十五條第一項、第一百四十條第一項、第三百零九條、第四十一條第一項
、第五十五條、罰金罰鍰提高標準條例第一條前段、第二條，判決如主文。
中    華    民    國      九十    年      七      月        二十六      日
                                  臺灣高雄地方法院刑事庭
                                      法  官    林 俊 寬
右正本證明與原本無異。
如不服本判決，應於判決送達後十日內，向本院提出上訴狀。
                                      書記官    李 文 廣
中    華    民    國      九十    年      七      月        二十六      日
附錄本判決論罪科刑之法條
刑法第二百七十七條
傷害人之身體或健康者，處三年以下有期徒刑，拘役或一千元以下罰金。
犯前項之罪，因而致人於死者，處無期徒或七年以上有期徒刑，致重傷者，處三年以
上、十年以下有期徒刑。


司法院資訊處製作；財團法人民間司法改革基金會備份。
